【裁判字號】    89,簡上,87
【裁判日期】    891113
【裁判案由】    傷害
【裁判全文】
臺灣雲林地方法院刑事判決
    上  訴  人
    即  被  告 乙○○
               丙○○
               丁○○
右列上訴人即被告等因傷害案件，不服本院虎尾簡易庭八十九年度虎簡字第二二三號
中華民國八十九年十一月十三日第一審簡易判決（聲請案號：臺灣雲林地方法院檢察
署八十九年度偵字第三七九七號），提起上訴，本院管轄之第二審合議庭判決如左︰
    主  文
上訴駁回。
    事實及理由
一、本案經本院審理結果，認第一審判決認事用法及量刑均無不當，應予維持，並引
    用第一審判決書記載之事實、證據及理由。另上訴人即被告以原審未審酌本件係
    因告訴人甲○○曾經過喪宅以手勢指向靈堂對其祖先不敬，被告始駕車持高爾夫
    球桿前往告訴人住處與之理論，不意被告丁○○甫下車之際即為告訴人以鐮刀押
    住，被告乙○○見狀放下高爾夫球桿上前爭搶鐮刀，而被告丙○○、丁○○才分
    持高爾夫球桿毆打告訴人，被告乙○○、丙○○基於解救丁○○而出於正當防衛
    ，並無傷害告訴人之意，原審量刑過重且對被告乙○○、丙○○未併予宣告緩刑
    ，據以指摘。按衡情量刑係原審裁量權限，苟無顯然欠缺妥當或違法之處，似無
    僭越之理，且按刑法第二百七十七條第一項之傷害罪，其法定刑得處三年以下有
    期徒刑，原審既經斟酌刑法第五十七條各款所定事項等一切情狀，於法定刑內分
    別量處被告有期徒刑三月、五月，難謂欠缺妥適。被告三人僅憑臆測，即謂告訴
    人有所不敬，甚至趨車同往告訴人住處，其間並已準備好高爾夫球桿，前去理論
    ，在現場又為奪取告訴人之鐮刀而予毆打，此有告訴人之指述為據，且經被告供
    認明白，則被告趨車之際應可預見雙方勢必發生衝突而有所準備，衝突間又致告
    訴人傷害，被告豈無共同傷害之意。而本件之衝突係被告藉故趨車前往告訴人住
    處理論而發生，其不法之狀態為被告所引發，或縱使告訴人有以手勢對其祖先靈
    堂不敬，惟屬告訴人應受道德非難之層次，於法被告無權攜械前去爭論，且雙方
    在爭奪鐮刀之際，被告又肆意傷害告訴人，其傷害之結果，亦係被告行為所引起
    ，被告自己已先具不法之心行，從而導致他人戒備而預以反擊，其對於解除自己
    不利狀態所為之行為，又不具社會之相當性、妥適性及一般人所認之容許範圍，
    仍無主張正當防衛之餘地。而原審未予被告乙○○、丙○○緩刑之宣告，係斟酌
    被告雖已坦述事實經過，惟現今社會常因細故、瑣事，不能心存善念，寬恕待人
    ，而一時氣憤，暴力相向，儼然成習，考量被告不思正途解決，公然尋釁，三人
    毆打告訴人一人，犯後亦未與告訴人和解，表示悔改之意，以取得告訴人之原諒
    ，被告於本院審理仍爭詞以對，毫無悔意，足可說明，故原審未併予宣告緩刑，
    難謂無理。被告既非指摘原判決有何不當或違法，僅以前揭理由表示不服，為無
    理由，應予駁回。另本件上訴人即被告丁○○，經合法傳喚，無正當理由不到庭
    ，不待其陳述逕行判決，又被告行為後刑法第四十一條業於九十年一月四日修正
    ，並於同年月十日公布施行，就被告所犯其諭知易科罰金之折算標準雖無不同，
    然被告行為後法律既有變更，依刑法第二條第一項前段規定，自應適用裁判時之
    法律即修正後刑法第四十一條第一項前段規定，諭知易科罰金之折算標準，原審
    未及比較，均併此敘明。
二、據上論斷，應依刑事訴訟法第四百五十五條之一第一項、第三項、第三百七十一
    條、第三百七十三條、第三百六十八條，判決如主文。
本案經檢察官林豐正到庭執行職務。
中      華      民      國      九十    年    四    月      二十六    日
                                臺灣雲林地方法院刑事第二庭
                                    審判長法官  紀  文  勝
                                    法      官  趙  思  芸
                                    法      官  吳  福  森
右正本證明與原本無異。
如不服本判決，應於判決送達後十日內向本院提出上訴狀( 應附繕本 )。
                                    書  記  官  李  松  坤
中      華      民      國      九十    年    四    月      二十六      日
附錄本案論罪科刑法條：
刑法第二百七十七條
傷害人之身體或健康者，處三年以下有期徒刑，拘役或一千元以下罰金。
犯前項之罪，因而致人於死者，處無期徒或七年以上有期徒刑，致重傷者，處三年以
上、十年以下有期徒刑。


司法院資訊處製作；財團法人民間司法改革基金會備份。
